臺灣士林地方法院民事裁定
111年度小上字第85號
上  訴  人  潘英穗  
被上訴人    毛雙毅  
上列當事人間請求損害賠償事件，上訴人對於民國111年5月11日
本院內湖簡易庭110年度湖小字第1017號第一審宣示判決筆錄（
下稱原判決），提起上訴，本院裁定如下：
    主  文
上訴駁回。
第二審訴訟費用新臺幣1,995元由上訴人負擔。 
    理  由
一、按關於請求給付金錢或其他代替物或有價證券之訴訟，其標
    的金額或價額在新臺幣（下同）10萬元以下者，適用小額程
    序；對於小額程序之第一審裁判之上訴，非以其違背法令為
    理由，不得為之；其上訴狀內應記載上訴理由，並表明原判
    決所違背之法令及其具體內容，暨依訴訟資料可認為原判決
    有違背法令之具體事實，民事訴訟法第436 條之8第1項、第
    436 條之24第2 項、第436 條之25分別定有明文。是當事人
    以小額程序之第一審判決違背法令為理由提起上訴時，就原
    判決如何不適用法規或適用法規不當，其上訴狀或理由書應
    有具體之指摘，並揭示該法規之條項或其內容，若係成文法
    以外之法則，應揭示該法則之旨趣，倘為司法院現存有效或
    大法官解釋或憲法法庭裁判，則應揭示該解釋或裁判之字號
    或其內容，如依民事訴訟法第469 條第1 款至第5 款所列各
    款事由提起上訴者，其上訴狀或理由書應揭示合於該條款之
    事實，若上訴狀或理由書未依上述方法表明者，自難認已對
    原判決之違背法令有具體之指摘，其上訴即不合法。
二、本件被上訴人所提本訴之訴訟標的金額為20,830元，上訴人
    所提反訴之訴訟標的金額為10萬元，原審依小額訴訟程序審
    理，於本訴部分判命上訴人應給付被上訴人20,830元，於反
    訴部分駁回上訴人之訴。上訴人就本訴及反訴均不服，提起
    上訴，上訴意旨略以：上訴人並無闖紅燈，新北市政府車輛
    行車事故鑑定會之鑑定有誤，被上訴人對於兩造碰撞事故之
    發生非完全無過失，且上訴人因該事故迄今仍需使用拐杖，
    無法正常行走，精神上確受有相當程度之痛苦，自得向被上
    訴人求償等語。
三、經查，上訴人上訴意旨，無非係就原審所為事實認定再加爭
    執，上訴人並未具體指摘原判決如何違背法令，亦未表明原
    判決所違背之法令及其具體內容，暨依訴訟資料可認為原判
    決有違背法令之具體事實，揆諸上開規定及說明，難認已合
    法表明上訴理由。從而，本件上訴為不合法，應予駁回。又
    本院另以裁定核定本件上訴之訴訟標的金額為120,830元，
    爰依職權確定本件上訴人應負擔之訴訟費用額為1,995元。
四、裁定如主文。
中　　華　　民　　國　　111 　年　　11　　月　　10　　日
                  民事第四庭    審判長法官  許碧惠
　　　　　　　　　　　　　　　　
                                法      官  黃柏仁

                                法      官　劉家昆
以上正本係照原本作成。
本裁定不得抗告。     
中　　華　　民　　國　　111 　年　　11    月　　10    日
　　　　　　　　　　　　　  　  書　記　官  黎隆勝